Bureau de l'enregistrement de Blandy-les-Tours
Archives départementales de Seine-et-Marne
Bureau de l'enregistrement de Blandy-les-Tours
1703-1808
50 cotes.
France. Bureau de l'enregistrement (Blandy-les-Tours, Seine-et-Marne)
Conservation définitive.
Fonds clos.
Classement par typologie documentaire, puis par ordre chronologique.
Le bureau de Blandy a été rattaché à celui du Châtelet-en-Brie le 31 mars 1808. Les registres de l'époque révolutionnaire, versés tardivement, ont été cotés en 60, 61 et 62 Q, comme ceux du Châtelet-en-Brie.
Selon les articles L.213-1 à L.213-7 du Code du Patrimoine, le fonds est librement communicable.
enregistrement; Blandy-les-Tours (Seine-et-Marne, France)
- Table des partages, 18/08/1794 - 01/08/1808; 68Q1
  - 18/08/1794-01/08/1808, 68Q1
    - 18/08/1794 - 01/08/1808: Date de contenu
- Table des contrats de mariage, 1780 - 1803; 70C35
  - 1780-1803, 70C35
    - 1780 - 1803: Date de contenu
- Table des testaments, donations et autres dispositions éventuelles, 1780 - 1808; 70C36
  - 1780-1808, 70C36
    - 1780 - 1808: Date de contenu
- Table des baux à ferme et à loyer, 1794 - 1807; 65Q1/2
  - 1794-1807, 65Q1/2
    - 1794 - 1807: Date de contenu
- Registre des insinuations, insinuation suivant le tarif, 07/12/1720-28/05/17935; 70C23-70C24
  - 07/12/1720-31/03/1745, 70C23
    - 07/12/1720 - 31/03/1745: Date de contenu
  - 14/06/1777-28/05/1793, 70C24
    - 14/06/1777 - 28/05/1793: Date de contenu
- Registre de contrôle des exploits et actes extrajudiciaires, 02/01/1786 - 31/12/1786; 70C34
  - 02/01/1786-31/12/1786, 70C34
    - 02/01/1786 - 31/12/1786: Date de contenu
- Registre de contrôle du centième denier, mutation par décès, déclaration de succession, 01/08/1720-31/03/1808; 70C25-70C33, 62Q6/2, 62Q7/2, 62Q8/2, 62Q9/2
  - 01/08/1720-31/12/1727, 70C25
    Etat matériel: Mauvais état (non communicable)
    - 01/08/1720 - 31/12/1727: Date de contenu
  - 01/01/1728-19/03/1751, 70C26
    - 01/01/1728 - 19/03/1751: Date de contenu
  - 20/03/1751-31/03/1753, 70C27
    - 20/03/1751 - 31/03/1753: Date de contenu
  - 01/04/1753-30/06/1759, 70C28
    - 01/04/1753 - 30/06/1759: Date de contenu
  - 01/07/1759-22/02/1767, 70C29
    - 01/07/1759 - 22/02/1767: Date de contenu
  - 22/02/1767-09/12/1772, 70C30
    - 22/02/1767 - 09/12/1772: Date de contenu
  - 10/12/1772-21/12/1777, 70C31
    - 10/12/1772 - 21/12/1777: Date de contenu
  - 21/12/1777-30/04/1784, 70C32
    - 21/12/1777 - 30/04/1784: Date de contenu
  - 30/04/1784-2 floréal an III [21/04/1795], 70C33
  - 1 ventôse an VIII-19 nivôse an X [20/02/1800-09/01/1802], 62Q6/2
    - 1 ventôse An VIII - 19 nivôse An X [20/02/1800 - 09/01/1802]: Date de contenu
  - 19 nivôse an X-11 messidor an XI [09/01/1802-30/06/1803], 62Q7/2
    - 19 nivôse An X - 11 messidor An XI [09/01/1802 - 30/06/1803]: Date de contenu
  - 8 prairial An XIII [28/05/1805]-31/12/1806, 62Q8/2
    - 8 prairial An XIII [28/05/1805] - 31/12/1806: Date de contenu
  - 01/01/1807-31/03/1808, 62Q9/2
    - 01/01/1807 - 31/03/1808: Date de contenu
- Registre de contrôle des actes des notaires et des actes sous seing privé, actes civils publics, 08/12/1703-1798; 70C1-70C22/2, 60Q1, 60Q2/1-60Q2/2
  - 08/12/1703-29/06/1713, 70C1
    - 08/12/1703 - 29/06/1713: Date de contenu
  - 03/08/1713-08/02/1718, 70C2
    - 03/08/1713 - 08/02/1718: Date de contenu
  - 02/08/1720-21/01/1727, 70C3/1
    - 02/08/1720 - 21/01/1727: Date de contenu
  - 21/01/1727-16/09/1733, 70C3/2
    - 21/01/1727 - 16/09/1733: Date de contenu
  - 19/09/1733-31/12/1735, 70C4
    - 19/09/1733 - 31/12/1735: Date de contenu
  - 31/12/1735-11/11/1740, 70C5
    - 31/12/1735 - 11/11/1740: Date de contenu
  - 11/11/1740-25/03/1743, 70C6
    - 11/11/1740 - 25/03/1743: Date de contenu
  - 26/03/1743-24/11/1745, 70C7
    - 26/03/1743 - 24/11/1745: Date de contenu
  - 24/11/1745-09/04/1750, 70C8
    - 24/11/1745 - 09/04/1750: Date de contenu
  - 09/04/1750-03/02/1752, 70C9
    - 09/04/1750 - 03/02/1752: Date de contenu
  - 04/02/1752-14/07/1753, 70C10
    - 04/02/1752 - 14/07/1753: Date de contenu
  - 15/07/1753-27/04/1755, 70C11/1
    - 15/07/1753 - 27/04/1755: Date de contenu
  - 02/10/1758-15/07/1760, 70C11/2
    - 02/10/1758 - 15/07/1760: Date de contenu
  - 20/07/1760-05/07/1764, 70C12
    - 20/07/1760 - 05/07/1764: Date de contenu
  - 05/07/1764-19/08/1768, 70C13
    - 05/07/1764 - 19/08/1768: Date de contenu
  - 10/05/1770-20/12/1771, 70C14/1
    - 10/05/1770 - 20/12/1771: Date de contenu
  - 20/12/1771-27/07/1773, 70C14/2
    - 20/12/1771 - 27/07/1773: Date de contenu
  - 27/07/1773-20/04/1775, 70C15
    - 27/07/1773 - 20/04/1775: Date de contenu
  - 20/04/1775-27/08/1776, 70C16
    - 20/04/1775 - 27/08/1776: Date de contenu
  - 27/08/1776-22/10/1777, 70C17
    - 27/08/1776 - 22/10/1777: Date de contenu
  - 23/10/1777-17/12/1778, 70C18
    - 23/10/1777 - 17/12/1778: Date de contenu
  - 17/12/1778-01/04/1781, 70C19
    - 17/12/1778 - 01/04/1781: Date de contenu
  - 03/04/1781-07/06/1782, 70C20
    - 03/04/1781 - 07/06/1782: Date de contenu
  - 07/06/1782-24/05/1786, 70C21
    - 07/06/1782 - 24/05/1786: Date de contenu
  - 25/05/1786-02/01/1791, 70C22/1
    - 25/05/1786 - 02/01/1791: Date de contenu
  - 03/01/1791-29/03/1794, 70C22/2
    - 03/01/1791 - 29/03/1794: Date de contenu
  - 1793-1794, 60Q1
    - 1793 - 1794: Date de contenu
  - 1794-1797, 60Q2/1
    - 1794 - 1797: Date de contenu
  - 1798, 60Q2/2
    - 1798: Date de contenu
- Registre de contrôle des actes sous seing privé, 02/05/1800 - 20/06/1806; 61Q1
  - 02/05/1800-20/06/1806, 61Q1
    - 02/05/1800 - 20/06/1806: Date de contenu